臺灣彰化地方法院刑事判決　　　　　　　99年度訴字第1523號
公　訴　人　臺灣彰化地方法院檢察署檢察官
被　　　告　簡銘言
選任辯護人　楊銷樺律師
被　　　告　鐘淯民
選任辯護人　鄧雲奎律師
上列被告因違反毒品危害防制條例案件，經檢察官提起公訴（99
年度偵字第9812、10368號）及就同一案件移送併辦（99年度偵
字第11196號），本院判決如下：
    主  文
簡銘言所犯如附表一所示犯罪，各處如附表一主文欄所示之刑。
主刑部分應執行有期徒刑拾年陸月。
鐘淯民所犯如附表二所示犯罪，各處如附表二主文欄所示之刑。
主刑部分應執行有期徒刑肆年拾月。
鐘淯民其餘被訴部分無罪。
    事  實
一、簡銘言（綽號「眼鏡」）明知甲基安非他命為政府列管之第
    二級毒品，不得持有、販賣，竟意圖營利，基於販賣第二級
    毒品甲基安非他命之各別犯意，先後於如附表一「犯罪事實
    」欄所示之時間、地點，分別販賣毒品甲基安非他命予楊婉
    芳、林婉惠牟利。嗣警方循臺灣彰化地方法院檢察署檢察官
    向本院聲請核發通訊監察書獲准後，對簡銘言所有作為毒品
    交易聯絡之用之門號0000000000號行動電話執行監聽，並於
    民國99年11月23日晚上，在彰化縣和美鎮○○路○段與東原
    路路口緝獲因他案逃亡之簡銘言，扣得其上開行動電話門號
    0000000000號SIM卡1枚而查獲。
二、鐘淯民前因妨害風化案件，經本院以95年度訴字第1483號刑
    判決，判處有期徒刑3月確定，其後因中華民國九十六年罪
    犯減刑條例施行，經本院以96年度聲減字第1999號裁定減其
    宣告刑二分之一，於96年11月22日易科罰金執行完畢。詎仍
    不知悔改，明知甲基安非他命為政府列管之第二級毒品，不
    得持有、販賣，竟仍意圖營利，基於販賣第二級毒品甲基安
    非他命之各別犯意，先後於如附表二「犯罪事實」欄所示之
    時間、地點，分別販賣毒品甲基安非他命予陳世興、梁思偉
    牟利。嗣警方循臺灣彰化地方法院檢察署檢察官向本院聲請
    核發通訊監察書獲准後，對鐘淯民所有作為毒品交易聯絡之
    用之門號0000000000號行動電話執行監聽，並於99年10月27
    日上午持本院核發之搜索票至鐘淯民位於彰化縣和美鎮○○
    里○○路347巷90之5號住處執行搜索，扣得其上開行動電話
    門號0000000000號SIM卡1枚及夾鍊袋1包等物而查獲。
三、案經彰化縣警察局和美分局報請臺灣彰化地方法院檢察署檢
    察官偵查後起訴。
    理  由
壹、關於證據能力方面
一、按被告以外之人於審判外之言詞或書面陳述，除法律有規定
    者外，不得作為證據，刑事訴訟法第159條第1項定有明文。
    本案中公訴人所提出證人楊婉芳、林婉惠、林豐富、梁思偉
    及同案被告鐘淯民（對被告簡銘言而言）之警詢陳述，被告
    簡銘言不同意證人楊婉芳、林婉惠、林豐富、鐘淯民之警詢
    陳述作為證據，被告鐘淯民不同意證人楊婉芳、梁思偉之警
    詢陳述作為證據，復查無符合法律規定得作為證據之例外情
    形，故前揭警詢陳述皆無證據能力，均應予排除。另公訴人
    所提出證人陳世興之警詢陳述，被告鐘淯民及其辯護人於本
    院準備程序時不爭執其證據能力，且迄至本院於言詞辯論終
    結前，亦未聲明異議，合於刑事訴訟法第159條之5第2項規
    定之視為同意作為證據之情形；而本院審酌該陳述作成時之
    情況，認為適當，復與本案被告鐘淯民所為如附表二編號1
    犯行之待證事實具有關聯性，並經本院於審理時依法定程序
    予以調查，是證人陳世興之警詢陳述，對被告鐘淯民而言得
    作為證據。
二、次按被告以外之人於偵查中向檢察官所為之陳述，除顯有不
    可信之情況者外，得為證據，刑事訴訟法第159條之1第2項
    定有明文，本條項之規定，係前揭刑事訴訟法第159條第1項
    所定傳聞證據之例外，是被告以外之人於偵查中向檢察官所
    為之陳述，除顯有不可信之情況者外，得為證據。本案公訴
    人所提出證人楊婉芳、陳世興及梁思偉於檢察官訊問時經具
    結之證言，被告簡銘言、鐘淯民並未爭執有何顯不可信之情
    況，是依上述規定，皆得作為證據。
三、刑事訴訟法上所謂之「證據排除法則」，係指將具有證據價
    值或真實之證據，因取得程序之違法，而予以排除之法則。
    茍司法警察機關於實施通訊監察時，已合於通訊保障及監察
    法第5條第1項所規定之要件，且依法取得法官所核發之通訊
    監察書，基於該通訊監察所取得之證據，即無證據排除法則
    之適用。按有事實足認被告或犯罪嫌疑人有最輕本刑為3年
    以上有期徒刑之罪嫌，並危害國家安全或社會秩序情節重大
    ，而有相當理由可信其通訊內容與本案有關，且不能或難以
    其他方法蒐集或調查證據者，得發通訊監察書。通訊監察書
    ，偵查中由檢察官依司法警察機關聲請或依職權聲請該管法
    院核發，審判中由法官依職權核發，通訊保障及監察法第5
    條第1項第1款、第2項定有明文。查本案公訴人所提出之監
    聽證據，係本院就被告簡銘言、鐘淯民涉嫌違反毒品危害防
    制條例第4條第2項之販賣第二級毒品等罪嫌，依彰化縣警察
    局和美分局循臺灣彰化地方法院檢察署檢察官之聲請，而核
    准對簡銘言、鐘淯民各自持用之門號0000000000、00000000
    00號行動電話進行監聽所取得之證據，有本院99年度聲監字
    第501號、99年度聲監續字第461號、99年度聲監續字第549
    號通訊監察書（均含監聽電話號碼附表）及相關之通訊監察
    譯文在卷可參。按販賣第二級毒品罪，依毒品危害防制條例
    第4條第2項之規定，其法定本刑為無期徒刑或7年以上有期
    徒刑，得併科新臺幣（下同）1千萬元以下罰金。因毒品交
    易之犯罪過程，多係透過電話聯繫，並以代號、暗碼或隱晦
    方式暗中進行，其犯罪結果係將毒品流入市面，戕害不特定
    國人之身心健康甚鉅，自屬危害社會秩序情節重大，而有相
    當理由可信犯罪嫌疑人之通訊內容要與涉案情節有關，復難
    以其他方法蒐集或調查證據，又監聽過程中尚查無任何不法
    或不當侵害人權保障之情事，自屬符合通訊保障及監察法第
    5條第1項第1款、第2項之規定，核係依法所為之監聽，尚無
    不法取證情事或違背法定程序之處。被告簡銘言及其辯護人
    雖謂：本案之通訊監察書，於監察理由欄僅單純引用通訊保
    障及監察法第5條本文規定，而未具體記載究竟憑何理由認
    為有監察之必要，所為監察不合法，其取得之監聽證據無證
    據能力等語。惟按法院對於聲請通訊監察之審查，就聲請人
    所提出之證據，毋庸經嚴格證明，以行自由證明為已足，如
    經綜合判斷，具有一定可信度者，即得據為准駁（法院辦理
    通訊監察案件應行注意事項第10項參照）；再按通訊保障及
    監察法第11條第1項規定：「通訊監察書應記載下列事項：
    一、案由及涉嫌觸犯之法條。二、監察對象。三、監察通訊
    種類及號碼等足資識別之特徵。四、受監察處所。五、監察
    理由。六、監察期間及方法。七、聲請機關。八、執行機關
    。九、建置機關。」。本院前述准許檢察官核轉之通訊監察
    ，乃係該案承審法官依聲請人提出之相關證據，經綜合判斷
    後，認為聲請合於通訊保障及監察法第5條第1項第1款規定
    ，而准予監聽，並依通訊保障及監察法第11條第1項規定之
    通訊監察書應記載事項予以記載，敘明准予監聽之依據、理
    由及必要性，有上開監察書在卷可憑，所為核准監聽合於通
    訊保障及監察法之相關規定，並無違法，是公訴人所提出之
    本件監聽證據，具有證據能力。被告簡銘言及其辯護人謂本
    案監聽違法、無證據能力一節，殊無足採。再按偵查犯罪機
    關依法定程序監聽之錄音，應認該監聽所得之錄音帶或光碟
    ，始屬調查犯罪所得之證據，但依據監聽錄音結果予以翻譯
    而製作之通訊監察譯文，乃該監聽錄音內容之顯示，此為學
    理上所稱之派生證據，屬於文書證據之一種。此於被告或訴
    訟關係人對其譯文之真實性發生爭執或有所懷疑時，法院固
    應依刑事訴訟法第165條之1第2項規定勘驗該監聽之錄音帶
    或光碟，踐行調查證據之程序，以確認該錄音聲音是否為本
    人及其內容，與通訊監察譯文之記載是否相符；然如被告或
    訴訟關係人對其監聽錄音之譯文真實性並不爭執，顯無辨認
    其錄音聲音之調查必要性。是法院於審判期日提示監聽譯文
    供當事人辨認、表示意見並為辯論者，其程式自屬適法（最
    高法院94年度台上字第4665 號、95年度台上字第295號、96
    年度台上字第1869號判決意旨參照）。查被告簡銘言、鐘淯
    民於本院審判中，皆坦承上開行動電話門號確實為本人所持
    用，亦不爭執譯文中有關之內容，確為其等與相關證人所為
    之通話；而該等通訊監察譯文，復經本院於審理時踐行證據
    調查程序，是該等監聽譯文具有證據能力，本院自得採為認
    定事實之證據。至於被告鐘淯民之辯護人謂該等監聽譯文為
    被告審判外之陳述，無證據能力一節，查通訊監察證據（包
    括其譯文）係刑事訴訟法第159條第1項所指「法律有規定」
    具有證據能力之證據，屬傳聞證據之例外，何況，監聽譯文
    所載之對話內容，係被告自身與其他相關證人間之對話，亦
    與刑事訴訟法第159條第1項所規定「被告以外之人於審判外
    之陳述」之情形有間，是被告鐘淯民之辯護人謂監聽譯文無
    證據能力，實有誤會，亦無可採。
四、本案扣案之門號0000000000、0000000000號SIM卡各1枚及夾
    鍊袋1包，均非屬供述證據，自無傳聞法則之適用，被告簡
    銘言、鐘淯民及其等之辯護人亦未爭執有違法取得之情形，
    本院復查無不得作為證據之情況，又與本案待證事實具有關
    聯性，故皆得作為證據。
貳、有罪部分
一、被告簡銘言部分
(一)訊據被告簡銘言承認門號0000000000號行動電話為其所持用
    ，惟矢口否認有如附表一所示販賣甲基安非他命之犯行，辯
    稱：證人楊婉芳於99年8月17日晚上11時6分許及翌日凌晨1
    時6分許所傳送之簡訊，其並未看到，直到幾天後與證人楊
    婉芳見面，證人楊婉芳說伊簡訊內容「可換嗎」是傳錯了。
    又99年8月18日晚上11時11分之通話，其係隨便敷衍證人楊
    婉芳，並未與伊見面。另99年8月20日晚上7時53分許，證人
    楊婉芳所傳送之簡訊，其於當晚看見後，有以公共電話回撥
    給伊，後來約在當晚10時左右，其有與證人楊婉芳在伊住處
    外面空地見面，借新臺幣（下同）5百元給伊，並未賣賣甲
    基安非他命給證人楊婉芳。又99年10月8日晚上，是證人林
    婉惠打電話來說要叫伊男朋友過來找他，後來其有與伊男友
    即證人林豐富在鹿港鎮○○路與復興路口之中華電信外見面
    ，見面後證人林豐富是要其幫忙問別人有無毒品，其並未販
    賣毒品給證人林婉惠云云。被告簡銘言之辯護人則辯護略謂
    ：本案公訴人所提出之通訊監察譯文，其內容皆未有被告簡
    銘言與相關證人間就買賣毒品之種類、數量、價錢等之對話
    ，部分亦未約定見面之時間、地點等項，是該等通訊監察譯
    文，無法作為證人楊婉芳、林婉惠、林豐富證述被告簡銘言
    有販賣甲基安非他命之補強證據；另依卷附之濫用藥物尿液
    檢驗報告顯示，證人楊婉芳、林婉惠、林豐富之尿液並未有
    施用毒品之反應，依此更無從證明證人楊婉芳、林婉惠、林
    豐富所證買受甲基安非他命屬實等語。
(二)經查：
  1.關於被告簡銘言有於99年8月17日晚上11時6分許，至翌日即
    99年8月18日凌晨1時6分許前之間某時，在證人楊婉芳位於
    彰化縣和美鎮○○里○○路12巷25號住處外空地，販賣5百
    元之第二級毒品甲基安非他命1小包予楊婉芳一情（即附表
    一編號1部分），業據證人楊婉芳於本院審理時證稱：「（
    問：你所稱向簡銘言購買5百元甲基安非他命覺得品質不好
    ，該5百元係在何時購買的？）距離更換甲基安非他命只有
    幾個鐘頭而已。」、「（問：是何人交付你覺得品質不好的
    約5百元的甲基安非他命給你？）簡銘言。」、「（問：交
    付地點？）在我家外面空地。」、「（問：99年8月18日凌
    晨1時6分，為何傳簡訊：『可換嗎？』給簡銘言？《提示》
    ）我只記得說要換，印象中時間沒有那麼久，但是正確時間
    我不記得了。」、「（問：你所稱從簡銘言處收到品質不好
    的甲基安非他命，是否在你傳簡訊『可換嗎？』之前？）是
    的。」、「（問：依你所記得，在傳簡訊『可換嗎？』之前
    多久收到品質不好的甲基安非他命？）是在我傳訊給簡銘言
    說我媽男朋友要來，要他買東西來，後來簡銘言他有拿煙或
    是飲料過來，那時候同時有拿1包甲基安非他命給我。」、
    「（問：該次你有無付甲基安非他命的錢？）有。」等語明
    確（見本院卷第134頁及背面），亦即證人楊婉芳有於前揭
    時、地，向被告簡銘言購買5百元之甲基安非他命。核與證
    人楊婉芳先於99年8月17日晚上11時6分許，以伊持用之門號
    0000000000號行動電話發送「我媽的男朋友來了，等等你要
    來之前隨便買一樣東西來給我，你買完之後要告訴我買什麼
    ，這樣我出去比較好交代」等語之簡訊，至被告簡銘言所持
    用之門號0000000000號行動電話，隨後又於99年8月18日凌
    晨1時6分許發送「可換嗎？」內容之簡訊至被告簡銘言上開
    行動電話等情相符，有該等通訊監察譯文在卷可佐（見本院
    卷第77頁背面序號 (2)、（3））。倘被告簡銘言與證人楊
    婉芳在「99年8月17日晚上11時6分許」至「99年8月18日凌
    晨1時6分許」之間，未先有會面交易毒品甲基安非他命，則
    證人楊婉芳何以會發送該「可換嗎？」之簡訊。參諸被告簡
    銘言與證人楊婉芳二人在通訊監察期間聯絡頻繁，有通訊監
    察譯文在卷可參（見警卷 (一)第70至74頁），足見其等交
    情密切，被告亦自承與證人楊婉芳間未曾有過不愉快等語（
    見本院卷第197頁）；再者，販賣毒品係屬重罪，應為販毒
    者及購毒者所共知，是在毒品交易者之間，有無交易毒品，
    彼此心知肚明，若他人實際上未販賣毒品，豈敢指證他人販
    毒；何況，證人楊婉芳與被告簡銘言間並無仇怨，自無誣指
    被告簡銘言之動機與必要，是證人楊婉芳之上開證言，應屬
    實在而堪採信。
  2.關於證人楊婉芳於前揭時、地，向被告簡銘言購買上述甲基
    安非他命後，因覺得品質不佳，乃於99年8月18日凌晨1時6
    分許，以伊前述行動電話傳簡訊，至被告簡銘言之上開行動
    電話，留言「可換嗎？」，被告簡銘言於接獲該簡訊後，於
    99年8月18日晚上11時11分許前某時，推由與其互有犯意聯
    絡之姓名、年籍均不詳之成年男子二人，至證人楊婉芳上開
    住處外空地與證人楊婉芳會面，而共同販賣5百元之甲基安
    非他命1小包予楊婉芳，而完成交易1次，證人楊婉芳嗣後並
    付訖價金之事實（即附表一編號2部分），已據證人楊婉芳
    於偵查中檢察官訊問時證稱：99年8月18日晚上11時11分許
    與被告簡銘言之通話，係因被告簡銘言之前以5百元賣給伊
    之甲基安非他命品質不好，伊聯繫被告簡銘言要他換一包品
    質較好之甲基安非他命，之後被告簡銘言就叫二名男子，於
    該晚11時許拿1包甲基安非他命給伊，被告簡銘言即在該電
    話中表示早上賣伊之甲基安非他命，不用還給他，另外再給
    他5百元等語（見99年度偵字第9812號卷《下稱：偵卷 (一)
    》第28頁），並於本院審理時證稱：伊曾經因向被告簡銘言
    購買5百元之甲基安非他命，覺得品質不好而再跟被告簡銘
    言更換之事，伊說要更換，被告簡銘言就直接託二個人拿來
    給伊，在電話中未特別約見面之時間、地點，但被告簡銘言
    知道在何地點見面，更換甲基安非他命該次，未補差額，後
    來伊已還清欠款等語（見本院卷第130頁及背面、131頁背面
    、132頁背面、134頁背面）；參諸上開該通「可換嗎？」之
    簡訊（於99年8月18日凌晨1時6分許發送），以及被告簡銘
    言其持用之門號0000000000號行動電話，於99年8月18日晚
    上11時11分許，接獲證人楊婉芳來電後之對話：「A(指被告
    簡銘言)：喂。B(指證人楊婉芳)：怎麼講什麼500。A：對啊
    、對啊，照他跟妳講的意思，妳本來不是講要換。B：是。A
    ：是啊、是啊，算就不用換，就全部給妳就好了，妳聽得懂
    我的意思嗎？B：算500，算還有500就對了。A：對、對、對
    。B：這樣…你沒事先跟我講。A：沒關係。B：錢我…改趟
    再跟你算。A：沒關係，沒關係。B：OK，拜拜。」等語，有
    該通訊監察譯文在卷可憑（見本院卷第77頁背面序號 (4)）
    ，析該簡訊及對話意旨，應係被告簡銘言在接獲證人楊婉芳
    之上開簡訊後，有遣人與證人楊婉芳會面並交付毒品，而因
    證人楊婉芳不明瞭該來者之意，故乃致電被告簡銘言詢問「
    怎麼講什麼500」，才有被告簡銘言回稱「照他跟妳講的意
    思，妳本來不是講要換」，並繼而有其二人在對話中確定此
    次交易算5百元之情形。證人楊婉芳證述之情節，與上開客
    觀通訊監察證據呈現之旨趣相符，可見證人楊婉芳此部分之
    證言應屬真實。是被告簡銘言辯稱未看見該「可換嗎？」之
    簡訊，要非實在。另被告辯稱：此次未與證人楊婉芳見面一
    節，固屬真實，但因其係推由與其互有犯意聯絡之人出面交
    付毒品，自亦不能免責。至於檢察官於起訴書認此次毒品交
    易之金額為1千元一情，應屬誤認。
  3.關於證人楊婉芳於99年8月20日晚上7時53分許，以伊前述行
    動電話傳簡訊至被告簡銘言上開行動電話，留言伊在家等語
    ，被告簡銘言於接獲該簡訊後，於同日晚上10時許，至證人
    楊婉芳上開住處附近空地與伊會面，當場販賣5百元之甲基
    安非他命1小包予證人楊婉芳，而完成交易1次之事實（即附
    表一編號3部分），亦據證人楊婉芳於本院審理時證稱：伊
    於99年8月20日晚上跟被告簡銘言購買5百元之甲基安非他命
    ，當場未付的錢，已於後來還清等語甚明（見本院卷第130
    頁背面、134頁背面）。證人楊婉芳於99年8月20日晚上7時
    53分許，雖係發送簡訊至被告簡銘言上開行動電話，留言：
    「我現在在我家了…你方便再借我五百元、讓我湊一千元？
    不是明天就是下禮拜二給你…OK？」等語，於彼時其等並未
    直接通話，有該通訊監察譯文在卷可參（見本院卷第78頁）
    ，但被告簡銘言於本院自承：其收到該簡訊後，有以公共電
    話回電證人楊婉芳，並於當晚10時左右，在證人楊婉芳住處
    外空地與伊會面屬實（見本院卷第198頁）。被告簡銘言雖
    辯稱：其此次與證人楊婉芳見面係借給伊5百元，並未交易
    毒品云云。除與證人楊婉芳所證述之上開情節不符外，而倘
    如被告簡銘言所言，係借錢給證人楊婉芳，則被告簡銘言所
    為算是有恩於證人楊婉芳，衡情證人楊婉芳更不可能構陷被
    告簡銘言為是，足見證人楊婉芳上開證言信而有徵，可以採
    信。
  4.關於證人林婉惠於99年10月8日晚上7時46分許，以伊持用之
    門號0000000000號行動電話，致電被告簡銘言之上開行動電
    話，約妥購買毒品及將由伊男友出面拿取後，證人即林婉惠
    之男友林豐富隨後於同日晚上8時2分許，以伊持用之門號00
    00000000號行動電話，致電被告簡銘言上開行動電話約定會
    面地點後，被告簡銘言與證人林豐富即於同日晚上8時20分
    許，在彰化縣鹿港鎮○○路與復興路口之中華電信股份有限
    公司外會面，由被告簡銘言販賣2千元之第二級毒品甲基安
    非他命1小包予證人林婉惠，由證人林豐富代為收受，被告
    簡銘言並當場向證人林豐富收取現金2千元而完成交易1次之
    事實（即附表一編號4），已據證人林婉惠、林豐富於本院
    審理時，隔別證述甚詳（見本院卷第135至138頁），且互核
    相符，並有相關之通訊監察譯文在卷可佐（見本院卷第81頁
    背面、82頁）。參諸被告簡銘言自承與證人林婉惠、林豐富
    間並無怨隙（見本院卷第198頁背面），以及證人林婉惠、
    林豐富在具結後應無甘冒受偽證罪處罰之虞等情，實無陷害
    被告被告簡銘之動機與必要，伊等證言堪信屬實。是被告辯
    稱當日證人林豐富僅問其他人有無毒品云云，洵屬卸責之詞
    ，不能採信。
  5.至於被告簡銘言之辯護人雖以上開情詞辯護，惟按「所謂之
    補強證據，並非以證明犯罪構成要件之全部事實為必要，倘
    其得以佐證供述所見所聞之犯罪非虛構，能予保障所供述事
    實之真實性，即已充分。又得據以佐證者，雖非直接可以推
    斷該被告之實施犯罪，但以此項證據與證人之指認供述綜合
    判斷，如足以認定犯罪事實者，仍不得謂其非補強證據。」
    最高法院有95年度台上字第4219號判決要旨可循。本案前揭
    證人楊婉芳、林婉惠、林豐富所證述之事實，皆係其等親身
    經歷之事，復與上述各相關通訊監察譯文所顯示之時間、內
    容勾稽吻合，並有被告簡銘言所持用上開門號之行動電話
    SIM卡1枚扣案可證，此等通訊監察譯文及SIM卡，自足以作
    為證人楊婉芳、林婉惠、林豐富等人證言之補強證據。雖各
    該相關之通訊監察譯文內，未見被告簡銘言與證人楊婉芳、
    林婉惠間有明言買賣毒品之種類、數量、金額等項，在證人
    楊婉芳部分亦未有約見面之時間、地點等情，然查毒品交易
    係屬嚴重之犯罪行為，亦屬社會之變態事實，在毒品交易相
    對人間尤知之甚明；且現今社會資訊傳遞甚速，毒品交易者
    應皆知檢警機關會對毒品交易進行監聽，故而其等於透過電
    話聯繫買賣毒品時，為逃避監聽，均是以代號、暗碼或隱晦
    方式進行，是其等於電話聯繫毒品交易時之對話，不會明言
    出現類如「我要跟你買5百元的甲基安非他命1包」等用語，
    毋寧乃屬其等間之常態；再者，對於熟識之毒品交易者間而
    言，何處、何時見面，可謂在彼等聯繫後，依過去之交易經
    驗，早已產生默契，不言自明，此參證人楊婉芳於本院證稱
    ：「我有跟他（指被告簡銘言）購買過很多次甲基安非他命
    」、「（問：該通電話中，你們有無約時間、地點見面？）
    沒有，因為他也知道在何地點見面，我們並沒有特別約定。
    」等語（見本院卷第130頁背面、第132頁背面），益徵綦詳
    。準此以言，被告簡銘言之辯護人謂上開通訊監察譯文不足
    以作為證人證言之補強證據一節，核無足採。另證人楊婉芳
    、林婉惠、林豐富於99年10月27日經警方採集之尿液，送檢
    驗後皆未呈現施用毒品之陽性反應，固有尿液代號與真實姓
    名對照表、濫用藥物尿液檢驗報告各3紙在卷可參（見本院
    卷第167、168、170、171、173、174頁），然該等濫用藥物
    尿液檢驗報告，充其量僅能證明上開證人在99年10月27日採
    尿時回溯4日內之時間內，未施用毒品，並不能證明被告簡
    銘言未販賣甲基安非他命予證人楊婉芳、林婉惠，是被告簡
    銘言之辯護人執上開濫用藥物尿液檢驗報告，而謂證人楊婉
    芳、林婉惠、林豐富所言不實云云，亦無足取。
  6.按販賣毒品之所謂販賣行為，於行為人主觀上有營利意圖，
    且客觀上有販入或賣出毒品行為，即足構成，至於實際上是
    否已經獲利，則非所問（最高法院93年度台上字第1651號判
    決意旨參照）。又販賣甲基安非他命，本無一定價格，各次
    買賣之價格，當亦各有差異，隨供需雙方之資力、關係之深
    淺、需求之數量、貨源之充裕與否、販賣者對於資金之需求
    如何即殷切與否，以及政府查緝之態度，進而為各種不同之
    風險評估，而為機動性之調整，是其價格標準，自非一成不
    變，且販賣者從各種「價差」或「量差」或係「純度」謀取
    利潤方式，或有差異，然其所圖利益之非法販賣行為目的，
    則屬相同，並無二致。本案被告簡銘言所為上開販賣甲基安
    非他命之犯行，雖未能查得其獲利情形，且時隔久遠，而無
    從查知其販賣毒品之確實數量，惟毒品危害防制條例所處罰
    之「販賣」毒品罪，所著重者為在主觀上有藉以牟利之惡性
    ，販毒者「營利」之意圖係從客觀之社會環境、情況及證人
    、物證等資料，依據證據法則綜合研判認定。衡諸甲基安非
    他命量微價高，且依一般社會通念以觀，販毒行為在通常情
    形下，均係以牟利為其主要誘因及目的。從而，舉凡其有償
    交易，尚難因無法查悉其販入價額，以作為是否高價賣出之
    比較，即委無營利之意思，而阻卻販賣犯行之追訴。本案被
    告簡銘言確有如附表一所示之販賣毒品行為，已經調查屬實
    ，是本案即使未能查知被告販賣毒品之獲利情形，但揆諸上
    述，被告簡銘言係意圖營利而販賣第二級毒品，則要無疑義
    。
(三)綜上所述，本案事證明確，被告簡銘言所為辯解不足採信，
    其所為如附表一所示之販賣第二級毒品甲基安非他命4次之
    犯行，均堪以認定。
二、被告鐘淯民部分
    被告鐘淯民所為如附表二所示之犯罪事實，已據其坦承不諱
    ；核與證人陳世興、梁思偉證述之情節相符，並有對被告鐘
    淯民所持用門號0000000000號行動電話，實施通訊監察之相
    關通訊監察譯文在卷可稽，復有該門號0000000000號行動電
    話之SIM卡1枚、夾鍊袋1包扣案可佐（各該犯罪事實對應之
    證據，詳參附表二「證據」欄所示），足認被告鐘淯民之自
    白與事實相符，可以採信。又被告鐘淯民之販賣甲基安非他
    命，可獲得以較便宜之價格向上游取得之利益一節，亦據被
    告鐘淯民供承明確（見本院卷第200頁及背面）。是被告鐘
    淯民販賣毒品甲基安非他命，具有營利之意圖，可以認定。
    至於被告鐘淯民之辯護人辯護略謂：就賣給梁思偉部分，被
    告鐘淯民只是開車載阿牛前往讓他們直接交易，其並未交付
    毒品，應屬幫助犯一節，惟按共同正犯，係共同實施犯罪行
    為之人，在共同意思範圍內，各自分擔犯罪行為之一部，相
    互利用他人之行為，以達其犯罪之目的，其成立不以全體均
    參與實施犯罪構成要件之行為為要件；參與犯罪構成要件之
    行為者，固為共同正犯；以自己共同犯罪之意思，參與犯罪
    構成要件以外之行為，或以自己共同犯罪之意思，事前同謀
    ，而由其中一部分人實行犯罪之行為者，亦均應認為共同正
    犯，使之對於全部行為所發生之結果，負其責任（最高法院
    92 年度台上字第2824號判決意旨參照）。查被告鐘淯民於
    本院審理時自承：其於電話中，有跟梁思偉講好要買1千5百
    元之毒品，並跟阿牛說有人要買1千5百元之毒品等語（見本
    院卷第200頁背面），足見被告鐘淯民與證人梁思偉間，已
    就該次毒品買賣之必要之點即價金有意思合致，顯屬實施販
    賣毒品之部分構成要件行為，自不因其未親手交付毒品，而
    解免共同正犯之責任，是被告鐘淯民之辯護人此部分之辯護
    ，尚有誤會而無可採。本案事證明確，被告鐘淯民販賣第二
    級毒品甲基安非他命2次之犯行，皆堪以認定，自應依法論
    科。
三、論罪科刑部分：
(一)按甲基安非他命為毒品危害防制條例第2條第2項第2款所列
    之第二級毒品，不得非法持有、販賣。核被告簡銘言就附表
    一編號1至4所示之4次犯行，以及被告鐘淯民就附表二編號1
    、2所示之2次犯行，均各係犯毒品危害防制條例第4條第2項
    之販賣第二級毒品既遂罪。臺灣彰化地方法院檢察署檢察官
    以99年度偵字第11196號之移送併案部分（見本院卷第100頁
    ），因與附表一所示犯罪事實為同一事實，本院自應併予審
    究，附此敘明。被告簡銘言、鐘淯民各為販賣而持有第二級
    毒品之低度行為，已分別為其等販賣第二級毒品之高度行為
    所吸收，均不另論罪。被告簡銘言就附表一編號2之犯行，
    與該不詳姓名之二名成年男子間，以及被告鐘淯民就附表二
    編號2之犯行，與綽號「阿牛」之成年男子間，分別有犯意
    聯絡及行為分擔，各皆為共同正犯。至於檢察官認被告簡銘
    言就附表一編號3之犯行，與某不詳成年男子間為共同正犯
    一節，因乏證據證明，自難遽予認定，併此敘明。被告簡銘
    言、鐘淯民就所犯上開各罪間，皆犯意各別，各屬數罪，均
    應予分論併罰。
(二)被告鐘淯民前因妨害風化案件，經本院以95年度訴字第1483
    號刑判決，判處有期徒刑3月確定，其後因中華民國九十六
    年罪犯減刑條例施行，經本院以96年度聲減字第1999號裁定
    減其宣告刑二分之一，於96年11月22日易科罰金執行完畢一
    節，有臺灣高等法院被告鐘淯民之前案紀錄表1份在卷可按
    。其於上開徒刑執行完畢後，5年以內故意再犯本件有期徒
    刑以上之各罪，均為累犯，各應依刑法第47條第1項規定，
    就法定刑中之有期徒刑及罰金刑部分加重其刑（按無期徒刑
    部分，依刑法第65條第1項之規定，係不得加重）。
(三)被告鐘淯民對於如附表二編號1、2所示之罪，迭於偵查中及
    本院審判時自白犯罪，有檢察官於99年10月27日之訊問筆錄
    、本院受理檢察官聲請羈押時承審法官之訊問筆錄及本院審
    判筆錄等在卷可憑（見偵卷(一)第45頁、本院聲羈卷第7頁
    背面、本院卷第199頁背面），均應依毒品危害防制條例第
    17條第2項之規定，減輕其刑，並就法定刑為有期徒刑及罰
    金刑部分先加後減之。至於被告鐘淯民之辯護人謂被告鐘淯
    民所為販賣第二級毒品行為，有情輕法重而應適用刑法第59
    條酌量減輕其刑一節。惟按販賣毒品行為，造成毒品氾濫，
    有害社會治安及國民健康，對國家、社會及個人家庭所生危
    害不輕，而依毒品危害防制條例第4條第2項之規定，其法定
    最低本刑為有期徒刑7年，足見立法者已考量犯罪態樣及社
    會防衛等因素，而斟酌其法定刑度，本院審酌被告鐘淯民之
    主觀惡性、犯罪情節及所生危害等情，認依法定刑予以量刑
    ，並無情輕法重及足可憫恕，乃至於違反比例原則等情事，
    是被告鐘淯民之辯護人此部分之辯護，並無可採。
(四)爰審酌被告簡銘言曾有竊盜及偽造文書等犯罪前科（不構成
    累犯），被告鐘淯民有前述累犯前科，有臺灣高等法院被告
    簡銘言、鐘淯民之前案紀錄表各1份在卷可參，均素行不佳
    ，其等竟仍不知檢點行徑，各自意圖營利而販賣甲基安非他
    命，助長毒品氾濫，危害國人身心健康及社會治安；被告簡
    銘言於犯後飾詞否認犯行，未有悔意，犯後態度欠佳；被告
    鐘淯民犯後坦承犯行，態度良好，暨斟酌其等犯罪之動機、
    目的、手段、所造成之危害等一切情狀，檢察官於本院審理
    時雖以言詞，求為對被告簡銘言所犯附表一編號1至4之罪各
    量處有期徒刑8年，並合併定應執行刑有期徒刑25年，及就
    被告鐘淯民所犯附表編號1、2之罪各量處有期徒刑4年、8年
    等節，本院於審酌上情後，認有稍輕或過重情形，乃核情分
    別量處如附表一、二主文欄所示之刑，並各就主刑部分，分
    別定如主文第一、二項所示之應執行刑。
(五)沒收部分：
  1.被告簡銘言就附表一、被告鐘淯民就附表二所示各次販賣甲
    基安非他命所得之金錢，分屬被告簡銘言、鐘淯民各自犯罪
    之所得，分屬其等所有，各應依毒品危害防制條例第19條第
    1項規定，在各該犯罪項下宣告沒收，如全部或一部不能沒
    收時，均各以其財產抵償之（因金錢無從追徵其價額）。雖
    最高法院94年度台上字第7421號、95年度台上字第925號等
    判決意旨略謂：共同正犯之犯罪所得為新臺幣時，係合併計
    算，故各共同正犯之間係採連帶沒收主義，於裁判時僅諭知
    連帶沒收，不得就全體共同正犯之總所得對各該共同正犯分
    別重複諭知沒收等語。惟查本案檢察官固起訴認被告簡銘言
    就附表一編號2、被告鐘淯民就附表二編號2所示之犯行，各
    屬共同正犯，但因檢察官就該等犯罪事實起訴之對象，僅限
    於被告簡銘言及鐘淯民二人而已，亦即本院僅能就起訴之被
    告簡銘言、鐘淯民二人為審判，而不能就其餘某不詳姓名之
    二名成年男子及綽號「阿牛」之人為審判，否則即有刑事訴
    訟法第379條第12款之未受請求事項予以判決之違法。因本
    院就附表一編號2及附表二編號2之犯罪事實，所認定為共同
    正犯之該等不詳姓名之人，不在本件審判範圍，則在對該等
    人等未諭知主刑之下，自無從為從刑之宣告。基此理由，本
    院就此部分，乃不予應連帶沒收之諭知，特此敘明。
  2.被告簡銘言、鐘淯民各自供其等本案販賣甲基安非他命聯絡
    使用之門號0000000000、0000000000號行動電話SIM卡各1枚
    ，以及被告鐘淯民供其本案販賣甲基安非他命使用之夾鍊袋
    1包，各屬其等所有，已據其等供承明確，均應依前揭規定
    ，在其等各自所犯罪名項下宣告沒收（詳如附表一、二所示
    ），又該等SIM卡及夾鍊袋既已扣案，並無不能沒收之情形
    ，自無再予諭知如全部或一部不能沒收時，追徵其價額之必
    要。再被告簡銘言、鐘淯民各自為本案犯罪時插用上開SIM
    卡之行動電話手機各1支，雖未經扣案，但既均不能證明已
    滅失，自仍應依前揭規定，分別在被告簡銘言、鐘淯民所犯
    之罪項下宣告沒收，如全部或一部不能沒收時，並追徵其價
    額（詳如附表一、二所示）。
參、無罪部分
一、公訴意旨另略以：被告鐘淯民為同案被告簡銘言所犯如附表
    一編號2所示該次犯行出面交付毒品中之一人，因認被告鐘
    淯民就此部分與同案被告簡銘言共同涉犯毒品危害防制條例
    條例第4條第2項之販賣第二級毒品罪嫌等語，並以證人楊婉
    芳之證言、被告鐘淯民之供述及通訊監察譯文為其主要論據
    。
二、按犯罪事實應依證據認定之，無證據不得認定犯罪事實；不
    能證明被告犯罪或其行為不罰者，應諭知無罪之判決，刑事
    訴訟法第154條第2項、第301條第1項分別定有明文。次按認
    定不利於被告之事實，須依積極證據，苟積極證據不足為不
    利於被告事實之認定時，即使被告之抗辯或反證縱屬虛偽，
    仍應為有利於被告之認定，更不必有何有利之證據；又事實
    之認定，應憑證據，如未能發現相當證據，或證據不足以證
    明，自不能以推測或擬制之方法，以為裁判基礎。而刑事訴
    訟法上所謂認定犯罪事實之積極證據，係指適合於被告犯罪
    事實之認定之積極證據而言，雖不以直接證據為限，間接證
    據亦包括在內；然無論直接或間接證據，其為訴訟上之證明
    ，須於通常一般之人均不致有所懷疑，而得確信其為真實之
    程度者，始得據為有罪之認定。倘其證明尚未達到此一程度
    ，而有合理之懷疑存在時，致無從形成有罪之確信，則根據
    「罪證有疑，利於被告」之證據法則，即不得遽為不利被告
    之認定，最高法院迭有30年上字第482號、30年上字第1831
    號、40年台上字第86號及76年台上字第4986號判例意旨足資
    參循。次按刑事訴訟法第161條第1項規定：檢察官就被告犯
    罪事實，應負舉證責任，並指出證明之方法。因此，檢察官
    對於起訴之犯罪事實，應負提出證據及說服之實質舉證責任
    ；倘其所提出之證據，不足為被告有罪之積極證明，或其指
    出證明之方法，無從說服法院以形成被告有罪之心證，基於
    無罪推定之原則，自應為被告無罪判決之諭知，最高法院亦
    有92年台上字第128號判例可資參照。
三、訊據被告鐘淯民堅決否認有公訴人所指此部分犯行，辯稱：
    其雖曾幫同案被告簡銘言送交綠茶給證人楊婉芳，並代收1
    千元，但並未受簡銘言指示交付毒品予楊婉芳等語。經查：
    證人楊婉芳之警詢陳述無證據能力，已如上述，自不得作為
    不利於被告鐘淯民之證據，合先敘明。又證人楊婉芳於偵查
    中在檢察官訊問時，雖證稱：「（問：妳剛才陳述代替簡銘
    言交付安非他命給妳的男子（指99年8月18日晚上送交毒品
    之人），是否有在卷附照片中？《提示卷附照片》）我記得
    是鐘淯民將毒品交給我，另外還有一名男子載鐘淯民來，但
    該名男子不在提示照片中。」等語（見偵卷(一)第28頁），
    惟證人楊婉芳於本院審理時則證稱：「（問：是否認得來更
    換安非他命的人？）只知道瘦瘦的，我不認識。」、「（問
    ：更換安非他命的人，有無在法庭上？）沒有在法庭上。」
    、「（問：當天《指99年8月12日》簡銘言委託收錢的人、
    拿飲料的人，有無在法庭上？）沒有。我們那邊路燈暗暗的
    ，看不清楚，拿飲料跟收錢的人是坐在車上，我拿了飲料、
    交錢之後就離開，我沒有看清楚在車上的人是何人。」、「
    （問：更換甲基安非他命該次，簡銘言託人來跟你更換，當
    時視線如何？）簡銘言有託二個人來，他們騎機車，當時也
    是晚上，交談時間很短，我只知道其中一個是瘦瘦的，另外
    一個我沒有注意。瘦瘦的那個我有見過幾次面，因為簡銘言
    有幾次託瘦瘦的那個拿東西給我。另外一個我完全沒有見過
    。」、「（問：99年8月12日簡銘言有託人拿飲料給你並收
    錢的人，與99年8月18日來要更換甲基安非他命的給你的那
    個人，是否同一人？）不是。」、「（問：99年8月12日該
    人你不是說你看不清楚，你如何知道更換安非他命該人不是
    同一人？）因為體型不同。99年8月12日我可以看到坐在車
    上的人的體型，但是看不清楚臉，更換甲基安非他命那次，
    我所見到的二個人的體型，與拿飲料的那個人體型不一樣。
    坐在機車後座的人是瘦瘦的那個，與拿飲料給我的人不一樣
    ，騎機車的那個，我都沒有注意看。」、「（問：請提示99
    偵9812卷第28頁倒數第7行的問答，你當時回答鐘淯民，今
    日回答來更換甲基安非他命的人你不認識？《提示》）因為
    在警局指認的時候，警察拿照片給我看，我說我只有見過幾
    次不熟，警察叫我依照我的印象，看是否可以認得出來是誰
    ，我照我的印象指認。」、「（問：為何偵訊時，可以回答
    你記得是鐘淯民把毒品交給你的？）因為照片是瘦的，且有
    相似度。」、「（問：你是否認得鐘淯民？）我是看照片，
    是警察跟我說他叫鐘淯民。」、「（問：你於警訊、偵查中
    所指證之編號18鐘淯民照片，與今日在庭之鐘淯民，差異何
    在？《提示照片》）臉型、輪廓、髮型、體型都有差異。」
    、「（問：是否可以從在庭鐘淯民外觀，判斷出他就是編號
    18相片所示的鐘淯民之人嗎？）不像。」、「（問：你於警
    訊、偵查中指證之鐘淯民，所憑印象，是指更換甲基安非他
    命該次受簡銘言委託拿新的壹包甲基安非他命的人嗎？）是
    的。」、「（問：依你剛才所稱，你有見過身形瘦瘦的男子
    幾次，在99年8月12日單純拿飲料給你，並收取前所積欠之1
    千元駕車前往的男子，與99年8月18日晚上11點多，要更換
    甲基安非他命那次，再拿壹包甲基安非他命瘦瘦的男子，究
    係是否為同一人？）開車拿飲料給我那個人，我根本沒有注
    意看，感覺年紀好像比較大，再拿安非他命給我的那個人，
    感覺比較年輕。我確定他們不是同一人。」等語（見本院卷
    第130頁至134頁），亦即證人楊婉芳於本院審理時，在當庭
    可以詳細指認之情形下，確認伊於偵查中指認之「鐘淯民」
    ，與本案被告鐘淯民並非同一人，是證人楊婉芳於偵查中之
    指認被告鐘淯民販賣毒品給伊一情，是否屬實，已存有疑竇
    。再者，依公訴人提出之通訊監察譯文所示，被告鐘淯民與
    同案被告簡銘言於99年8月12日固有電話連絡送冷泡茶，並
    代收「1張」之情事，惟於99年8月18日當日，其二人之間並
    未有通聯，有卷附通訊監察譯文可參（見本院卷第77至79頁
    ），而本件同案被告簡銘言係於證人楊婉芳在「99年8月18
    日凌晨1時6分許」傳送「可換嗎？」之該通簡訊後，始託人
    交付毒品予證人楊婉芳，已如上述，則公訴人在未能舉出其
    他通聯紀錄等資料，證明被告鐘淯民於99年8月18日當日有
    受託交付毒品之情況下，依現有客觀監聽證據，自難認定被
    告鐘淯民有與同案被告簡銘言共同販賣甲基安非他命之事實
    。
四、綜上所述，本案就公訴人所起訴之此部分，依公訴人所提出
    之現有證據，因尚不足以使本院對被告鐘淯民形成有罪之確
    信，基於「罪證有疑，利於被告」之原則，就此部分，自應
    對被告鐘淯民諭知無罪之判決。
據上論斷，應刑事訴訟法第299條第1項前段、第301條第1項，毒
品危害防制條例第4條第2項、第17條第2項、第19條第1項，刑法
第11條、第28條、第47條第1項、第51條第5款，判決如主文。
本案經檢察官高宏銘到庭執行職務。
中    華    民    國   100    年    3     月    3     日
                  刑事第三庭    審判長法  官  李進清
                                      法  官  林怡君
                                      法  官  陳銘壎
以上正本證明與原本無異。
如不服本判決應於收受判決後10日內向本院提出上訴書狀，並應
敘述具體理由；其未敘述上訴理由者，應於上訴期間屆滿後20日
內向本院補提理由書(均須按他造當事人之人數附繕本)「切勿逕
送上級法院」。
中    華    民    國   100    年    3     月    3     日
                                      書記官  楊筱惠
附錄本案論罪科刑法條全文
毒品危害防制條例第4條
製造、運輸、販賣第一級毒品者，處死刑或無期徒刑；處無期徒
刑者，得併科新臺幣二千萬元以下罰金。
製造、運輸、販賣第二級毒品者，處無期徒刑或七年以上有期徒
刑，得併科新臺幣一千萬元以下罰金。
製造、運輸、販賣第三級毒品者，處五年以上有期徒刑，得併科
新臺幣七百萬元以下罰金。
製造、運輸、販賣第四級毒品者，處三年以上十年以下有期徒刑
，得併科新臺幣三百萬元以下罰金。
製造、運輸、販賣專供製造或施用毒品之器具者，處一年以上七
年以下有期徒刑，得併科新臺幣一百萬元以下罰金。
前五項之未遂犯罰之。
附表一：被告簡銘言販賣甲基安非他命部分
┌──┬──────────────┬──────────┬───────────┐
│編號│      犯  罪  事  實        │    證      據      │     主        文     │
├──┼──────────────┼──────────┼───────────┤
│1（ │購毒者楊婉芳於99年8月17日晚 │1.證人楊婉芳於本院審│簡銘言販賣第二級毒品，│
│即起│上11時6分許，以伊持用之門號 │  理時之證述（見本院│處有期徒刑捌年，未扣案│
│訴書│0000000000號行動電話，傳簡訊│  卷第134頁及背面） │販賣第二級毒品所得新臺│
│附表│至簡銘言持用之門號0000000000│2.通訊監察書（含監聽│幣伍佰元沒收，如全部或│
│編號│號行動電話，留言要其買飲料等│  電話附表）（見和警│一部不能沒收時，以其財│
│1(1)│物給伊，簡銘言於接獲該簡訊後│  分偵字第0990020752│產抵償之，扣案之門號09│
│部分│，隨即於99年8月18日凌晨1時6 │  號卷《下稱：警卷( │00000000號行動電話SIM │
│）  │分許前之某時，至彰化縣和美鎮│  一) 》第336、337頁│卡壹枚沒收，未扣案插用│
│    │柑井里柑竹路12巷25號楊婉芳住│  ）                │上開SIM卡之行動電話手 │
│    │處附近空地與伊會面，由簡銘言│3.監聽譯文（見本院卷│機壹支沒收，如全部或一│
│    │販賣5百元之第二級毒品甲基安 │  第77頁背面序號 (2)│部不能沒收時，追徵其價│
│    │非他命1小包予楊婉芳，簡銘言 │  、(3)）           │額。                  │
│    │並當場收訖現金而完成交易1次 │4.扣案門號0000000000│                      │
│    │。（起訴書就此部分，原記載之│  號行動電話SIM卡1枚│                      │
│    │毒品交易時間為「99年8月18日 │                    │                      │
│    │下午5時許」，因屬誤載，公訴 │                    │                      │
│    │檢察官已於本院100年2月17日審│                    │                      │
│    │理時予以更正，見本院卷第193 │                    │                      │
│    │頁背面）                    │                    │                      │
├──┼──────────────┼──────────┼───────────┤
│2（ │購毒者楊婉芳於前揭時、地，以│1.證人楊婉芳偵訊證述│簡銘言共同販賣第二級毒│
│即起│5百元之價格向簡銘言購買上述 │  （見偵卷(一)》第28│品，處有期徒刑捌年，未│
│訴書│甲基安非他命後（指上開編號1 │  、29頁）、本院審理│扣案販賣第二級毒品所得│
│附表│之交易），覺得品質不佳，乃於│  時之證述（見本院卷│新臺幣伍佰元沒收，如全│
│編號│99年8月18日凌晨1時6分許，以 │  第130頁及背面、第 │部或一部不能沒收時，以│
│1(2)│伊前述行動電話傳簡訊至簡銘言│  134頁及背面）     │其財產抵償之，扣案同上│
│部分│之上開行動電話，留言「可換嗎│2.通訊監察書（含監聽│之門號0000000000號行動│
│）  │？」，簡銘言於接獲該簡訊後，│  電話附表）（見警卷│電話SIM卡壹枚沒收，未 │
│    │於99年8月18日晚上11時11分許 │  (一)第336、337頁）│扣案插用上開SIM卡之行 │
│    │前某時（與起訴書附表所載交易│3.監聽譯文（見本院卷│動電話手機壹支沒收，如│
│    │時間為「99年8月18日晚上11時 │  第77頁背面序號 (3)│全部或一部不能沒收時，│
│    │許」係同一事實），推由與其互│  、(4)）           │追徵其價額。          │
│    │有犯意聯絡之姓名、年籍均不詳│4.扣案門號0000000000│                      │
│    │之成年男子二人，至楊婉芳上開│  號行動電話SIM卡1枚│                      │
│    │住處附近空地與楊婉芳會面，共│                    │                      │
│    │同販賣5百元之甲基安非他命1小│                    │                      │
│    │包予楊婉芳，而完成交易1次。 │                    │                      │
│    │楊婉芳當場未交付之欠款，嗣後│                    │                      │
│    │已付清。                    │                    │                      │
├──┼──────────────┼──────────┼───────────┤
│3（ │購毒者楊婉芳於99年8月20日晚 │1.證人楊婉芳於本院審│簡銘言販賣第二級毒品，│
│即起│上7時53分許，以伊前述行動電 │  理時之證述（見本院│處有期徒刑捌年，未扣案│
│訴書│話傳簡訊至簡銘言上開行動電話│  卷第131、134頁背面│販賣第二級毒品所得新臺│
│附表│，留言伊在家等語，簡銘言於接│  ）                │幣伍佰元沒收，如全部或│
│編號│獲該簡訊後，於同日晚上10時許│2.通訊監察書（含監聽│一部不能沒收時，以其財│
│1(3)│，至楊婉芳上開住處附近空地與│  電話附表）（見警卷│產抵償之，扣案同上之門│
│部分│楊婉芳會面，當場販賣5百元之 │  (一)第336、337頁）│號0000000000號行動電話│
│）  │甲基安非他命1小包予楊婉芳， │3.監聽譯文（見本院卷│SIM卡壹枚沒收，未扣案 │
│    │而完成交易1次。楊婉芳當場未 │  第78頁）          │插用上開SIM卡之行動電 │
│    │交付之欠款，嗣後已付清。    │4.扣案門號0000000000│話手機壹支沒收，如全部│
│    │                            │  號行動電話SIM卡1枚│或一部不能沒收時，追徵│
│    │                            │                    │其價額。              │
├──┼──────────────┼──────────┼───────────┤
│4（ │購毒者林婉惠於99年10月8日晚 │1.證人林婉惠於本院審│簡銘言販賣第二級毒品，│
│即起│上7時46分許，以伊持用之門號0│  理時之證述（見本院│處有期徒刑捌年陸月，未│
│訴書│000000000號行動電話，致電簡 │  卷第135、136頁）  │扣案販賣第二級毒品所得│
│附表│銘言之上開行動電話，約妥購買│2.證人林豐富於本院審│新臺幣貳仟元沒收，如全│
│編號│毒品及將由伊男友出面拿取後，│  理時之證述（見本院│部或一部不能沒收時，以│
│3部 │林婉惠之男友林豐富隨後於同日│  卷第137、138頁）  │其財產抵償之，扣案同上│
│分）│晚上8時2分許以伊持用之門號09│3.通訊監察書（含監聽│之門號0000000000號行動│
│    │00000000號行動電話，致電簡銘│  電話附表）（見警卷│電話SIM卡壹枚沒收，未 │
│    │言上開行動電話約定會面地點後│  (一)第345、346頁）│扣案插用上開SIM卡之行 │
│    │，簡銘言、林豐富即於同日晚上│4.監聽譯文（見本院卷│動電話手機壹支沒收，如│
│    │8 時20分許（與起訴書所載交易│  第81頁背面序號(1) │全部或一部不能沒收時，│
│    │時間為「99年10月8日晚上8時30│  、(2)及第83頁序號(│追徵其價額。          │
│    │分許」為同一事實），在彰化縣│  3））             │                      │
│    │鹿港鎮○○路與復興路口之中華│5.扣案門號0000000000│                      │
│    │電信股份有限公司外會面，由簡│  號行動電話SIM卡1枚│                      │
│    │銘言販賣2千元之第二級毒品甲 │                    │                      │
│    │基安非他命1小包予林婉惠，由 │                    │                      │
│    │林豐富代收毒品，簡銘言並當場│                    │                      │
│    │向林豐富收取現金2千元而完成 │                    │                      │
│    │交易1次。                   │                    │                      │
└──┴──────────────┴──────────┴───────────┘
附表二：被告鐘淯民販賣甲基安非他命部分
┌──┬──────────────┬──────────┬───────────┐
│編號│      犯  罪  事  實        │    證      據      │     主        文     │
├──┼──────────────┼──────────┼───────────┤
│1（ │購毒者陳世興於99年9月2日中午│1.被告鐘淯民偵查中自│鐘淯民販賣第二級毒品，│
│即起│12時28分許，以伊持用之門號09│  白（見偵卷(一)第45│累犯，處有期徒刑肆年貳│
│訴書│00000000號行動電話，致電鐘淯│  頁）、本院審理中自│月，未扣案販賣第二級毒│
│附表│民持用之0000000000號行動電話│  白（見本院卷第199 │品所得新臺幣壹仟元沒收│
│編號│，稱有要事等語，要鐘淯民回撥│  頁背面）          │，如全部或一部不能沒收│
│2部 │伊之門號0000000000號行動電話│2.證人陳世興警、偵訊│時，以其財產抵償之，扣│
│分）│，經鐘淯民於同日中午12時29分│  證述（見警卷(一)第│案之門號0000000000號行│
│    │許回電後，二人約妥毒品交易，│  第103頁、偵卷(一) │動電話SIM卡壹枚、夾鍊 │
│    │陳世興旋即於同日下午1時30分 │  第24頁）          │袋壹包均沒收，未扣案插│
│    │許（與起訴書所載交易時間為「│3.通訊監察書（含監聽│用上開SIM卡之行動電話 │
│    │99年9月2日上午12時30分許」為│  電話附表）（見警卷│手機壹支沒收，如全部或│
│    │同一事實），至鐘淯民位於彰化│  (一)第343、344頁）│一部不能沒收時，追徵其│
│    │縣和美鎮○○里○○路347巷90 │4.監聽譯文（見本院卷│價額。                │
│    │之5號住處，由鐘淯民販賣1千元│  第80、81頁）      │                      │
│    │之第二級毒品甲基安非他命1小 │5.扣案門號0000000000│                      │
│    │包予陳世興，鐘淯民並當場收訖│  號行動電話SIM卡1枚│                      │
│    │現金而完成交易1次。         │                    │                      │
├──┼──────────────┼──────────┼───────────┤
│2（ │購毒者梁思偉99年10月中旬某日│1.被告鐘淯民偵查中自│鐘淯民共同販賣第二級毒│
│即起│晚間某時，致電鐘淯民持用門號│  白（見本院99年度聲│品，累犯，處有期徒刑肆│
│訴書│不詳之行動電話，約妥購買第二│  羈字第350號卷第7頁│年肆月，未扣案販賣第二│
│附表│級毒品甲基安非他命後，隨即由│  背面）、本院審理中│級毒品所得新臺幣壹仟伍│
│編號│鐘淯民駕車搭載姓名年籍不詳綽│  自白（見本院卷第19│佰元沒收，如全部或一部│
│4部 │號「阿牛」之成年男子，於當晚│  9頁背面、第200頁）│不能沒收時，以其財產抵│
│分）│在彰化市八卦山培元中學外與梁│2.證人梁思偉審理中  │償之，扣案同上之夾鍊袋│
│    │思偉會面，由鐘淯民、「阿牛」│  證述（見本院卷第  │壹包沒收，未扣案之行動│
│    │共同販賣1千5百元之甲基安非他│  138頁背面至140頁背│電話手機壹支（含行動電│
│    │命予梁思偉，並當場向梁思偉收│  面）              │話SIM卡壹枚）沒收，如 │
│    │訖現金而完成交易1次。       │                    │全部或一部不能沒收時，│
│    │                            │                    │追徵其價額。          │
└──┴──────────────┴──────────┴───────────┘